【裁判字號】    91,交聲,1264
【裁判日期】    920423
【裁判案由】    違反道路交通管理處罰條例聲明異議
【裁判全文】
台灣士林地方法院交通事件裁定                  九十一年度交聲字第一二六四號
    原處分機關    台北市交通事件裁決所
    異  議  人    乙○○○○股份有限公司
    （即受處分人）        設台北縣汐止市○○路○段一三五號二樓
    代  表  人    甲○○
右列異議人即受處分人因違反道路交通管理處罰條例案件，對於原處分機關民國九十
一年十一月十八日（原處分案號：北市裁三字第裁二二─Ｚ00000000號），
聲明異議，本院裁定如左：
    主  文
異議駁回。
    理  由
一、按汽車號牌每車兩面，應正面懸掛固定於車輛前後端之明顯適當位置，道路交通
    安全規則第十一條第一項第一款定有明文。次按，汽車已領有號牌而未懸掛或不
    依指定位置懸掛者，處汽車所有人新台幣（下同）三千六百元以上一萬零八百元
    以下罰鍰，禁止其駕駛，並吊銷其牌照、號牌，道路交通管理處罰條例第十二條
    第一項第七款、第二項分別亦有明文。
二、查異議人即受處分人乙○○○○股份有限公司所有車牌號碼ＤＰ─０六四三號自
    用小貨車，於民國九十一年八月十日上午十時四十一分，由該公司代表人甲○○
    駕駛，行經國道第三高速公路甲東三‧四公里處時，因該車前端未懸掛車牌，為
    內政部警政署國道公路警察局任務編組第九警察隊木柵分隊警員攔停並掣單舉發
    ，業據舉發機關即台北縣政府警察局內湖分局函敘甚明，並為異議人所不爭執，
    原處分機關據以裁罰，即屬有據。異議人雖辯稱：伊代表人甲○○於當日上午十
    時二十分許駕駛該貨車，行經台北市○○路與新生南路交岔路口時，因車牌螺絲
    生鏽斷裂脫落，當時車上復無任何工具可將之懸掛，僅得拾起放置後車上，繼續
    駕車擬往深坑修護廠裝修，詎行至上址為警攔下舉發，該車並無未懸掛車牌之違
    規行為云云。惟查，九十一年八月十日當日及前後幾日均未下雨，本件異議人之
    代表人為警攔停後，警曾會同其至該車後車斗查看，發現號牌下有水漬，且該車
    懸掛號牌之保險桿處有泥汙附著，該號牌顯非當日掉落，亦經舉發機關於前揭函
    文中敘述至明，且交通警察掣單舉發違反道路交通管理處罰條例所列之違規事實
    ，本質上為行政處分，係公務員基於職務上之權力，依法就特定之具體事件所為
    之具公法上效果之單方面行政行為，基於公務員為公法上行為具有公信力之原則
    ，該行政行為當可被推定為真正，其據以依法處分之事實認定亦為正確無誤。本
    此公信原則，乃立法者賦予行政機關制定違反道路交通事件統一裁罰標準及處理
    細則，使執勤警員得當機處分，以維護交通秩序、安全之行政目的。本件異議人
    就執勤警員之舉發有誤乙節，既未提出確實資料供本院調查，且遍查卷附資料，
    復無任何證據足資證明警員有捏造事實，違法取締之情事，則執勤警員本其維護
    交通秩序、安全職責所為之舉發，自應受到合法、正確之推定，異議人所辯，不
    足採信。參以，異議人之代表人係領有駕駛執照之駕駛人，其就前揭道路交通安
    全規則第十一條第一項第一款及道路交通管理處罰條例第十二條第一項第七款、
    第二項等規定，知之甚稔。前述車牌既已掉落，而無法懸掛，即應設法將號牌固
    定或修復完竣後再行行駛，其既未將車牌懸掛於適當位置，而僅將之置於車後，
    該車仍不得在道路上行駛，異議人之代表人明知仍駕駛該車行駛於高速公路上，
    其有未懸掛車牌之違規行為，至屬明確。準此，原處分機關據以援引前揭規定，
    裁處罰鍰三千六百元，並吊銷牌照之處分，並無不當。本件異議為無理由，應予
    駁回。
三、據上論斷，應依道路交通案件處理辦法第十九條，裁定如主文。
中      華      民      國     九十二     年      四     月    二十三   日
                                      台灣士林地方法院交通法庭
                                          法  官  姜  麗  香
右正本證明與原本無異。
如不服本裁定，應於送達後五日內，向本院提出抗告狀。
                                          書記官  陳  玉  珍
中      華      民      國      九十二      年      四    月    二十四  日


司法院資訊處製作；財團法人民間司法改革基金會備份。
